ACORDAO-COMPLETO-2426797

ACÓRDÃO 2925/2020 ATA 41/2020 - PLENÁRIO

VISTOS, relatados e discutidos estes embargos de declaração, opostos pelo Senado Federal contra o Acórdão 2022/2020-TCU-Plenário.
ACORDAM os ministros do Tribunal de Contas da União, reunidos em sessão do Plenário, ante as razões expostas pela relatora, e com fundamento nos arts. 32 e 34 da Lei 8.443/1992, em:
9.1. conhecer dos embargos de declaração e rejeitá-los;
9.2. dar ciência desta deliberação ao embargante.

Embargos de declaração contra acórdão que acolheu parcialmente embargos declaratórios em face de deliberação que negou provimento ao pedido de reexame interposto contra acórdão que expediu determinações ao embargante no bojo de representação acerca de irregularidades em pregão eletrônico para a contratação de empresa de prestação de serviços de apoio administrativo nas dependências do complexo arquitetônico e nas residências oficiais do órgão.

Senado Federal.

3. Recorrente: Senado Federal (CNPJ 00.530.279/0001-15).

13.1. Ministros presentes: Benjamin Zymler (na Presidência), Augusto Nardes, Aroldo Cedraz, Raimundo Carreiro e Ana Arraes (Relatora).
13.2. Ministro-Substituto convocado: Augusto Sherman Cavalcanti.
13.3. Ministros-Substitutos presentes: Marcos Bemquerer Costa e André Luís de Carvalho.

ACORDAO-COMPLETO-2468346

Acórdão de Relação 678/2021 - Plenário

Acórdão de Relação

ANA ARRAES

ministra Ana Arraes.

Os embargos de declaração opostos pelo Senado Federal foram nos seguintes termos:
"1. ACÓRDÃO EMBARGADO 
 	O C. Plenário de E. Tribunal de Contas da União por meio do Acórdão 1479/2020, de 10 de junho de 2020 (peça 87) , rejeitou o pedido de reexame do Senado Federal que suspendera em 30 de janeiro de 2019 Acórdão 2758/2018-TCU-Plenário, proferido em 28 de novembro de 2018 (peça 31) . 
2.	Com isso, o dispositivo Acórdão 2758/2018-TCU-Plenário, que, entre outras cominações, vedava a prorrogação de contrato decorrente do Pregão nº 50 de 2018 (peça 31, item 9.3.1) , foi ratificado pelo Acórdão 1479/2020-TCU-Plenário, assim ementado: 
SUMÁRIO: PEDIDO DE REEXAME. REPRESENTAÇÃO ACERCA DE PREÇOS PRATICADOS EM TERCEIRIZAÇÃO DE SERVIÇOS ADMINISTRATIVOS DO SENADO FEDERAL. DISCREPÂNCIA ENTRE OS PISOS SALARIAIS CONTRATADOS E AQUELES ESTABELECIDOS NAS CONVENÇÕES COLETIVAS DE TRABALHO (CCT) . DETERMINAÇÃO DO TCU PARA NÃO PRORROGAÇÃO DO CONTRATO. RESOLUÇÃO DO SENADO FEDERAL. INCONSTITUCIONALIDADE NO CASO CONCRETO. CONHECIMENTO. NÃO PROVIMENTO. 
3. 	O Senado Federal então opôs ao Acórdão 1479/2020-TCU- Plenário embargos de declaração (peça 95) , com pretensão de que o aresto fosse escoimado de qualquer juízo de constitucionalidade em relação à Resolução do Senado Federal nº 3 de 2019, que estabeleceu regras e diretrizes do procedimento de contratação de serviços sob o regime de execução indireta no âmbito interno desta Câmara Alta, no que a norma convalido os procedimentos licitatórios anteriores, inclusive o certame impugnado na representação que deflagrou este processo (§ 2º do art. 2º) . 
4. 	Além disso, postulou-se que o acórdão fosse integrado para se reverter o indeferimento do pedido de interveniência da empresa que firmou o contrato impugnado, Intelit Service Ltda. (peça 88, p. 10, § §, 61 a 64) , conforme se aponta na seção 3 desta inicial. 
5. 	Sucessivamente, requereu-se que fossem esclarecidos os fundamentos materiais e procedimentais da jurisdição constitucionais operacionalizada no Acórdão 1479/2020-TCU-Plenário em detrimento da Resolução do Senado Federal nº 3 de 2019. 
6. 	Os embargos de declaração opostos pelo Senado Federal contra o Acórdão 1479/2020-TCU-Plenário foram admitidos e providos em parte por esta E. Corte de Contas, por meio do Acórdão 2022/2020-TCU-Plenário (peça 100) : 
Acórdão 2022/2020-TCU-Plenário 1. Processo TC Processo 017.172/2018-7 2. Grupo II - Classe I - Embargos de Declaração. 3. Embargante: Senado Federal. 4. Unidade: Senado Federal. 5. Relatora da deliberação recorrida: ministra Ana Arraes. 6. Representante do Ministério Público: procurador Sérgio Ricardo Costa Caribé. 7. Unidade Técnica: não atuou. 8. Representação legal: Edvaldo Fernandes da Silva (OAB/DF 19.233) e outros representando o embargante. 9. Acórdão: VISTOS, relatados e discutidos estes embargos de declaração, opostos pelo Senado Federal contra o Acórdão 1479/2020-TCU-Plenário. ACORDAM os ministros do Tribunal de Contas da União, reunidos em sessão do Plenário, ante as razões expostas pela relatora, e com fundamento nos arts. 32 e 34 da Lei 8.443/1992, em:
9.1. conhecer dos embargos de declaração e acolhê-los parcialmente para, mantendo-se a parte dispositiva da decisão embargada, integrá-la de modo a afastar o argumento de eventual inconstitucionalidade incidental da Resolução 03/2019 do Senado Federal como fundamento da matéria decidida no Acórdão 1479/2020-TCU-Plenário; 9.2. dar ciência desta deliberação ao embargante.
7. 	V. Exa. incorporou a seu voto sugestão do Exmo. Ministro Bruno Dantas (peça 98) , como noticiado no seguinte excerto (peça 99) : 
 (...) O eminente ministro Bruno Dantas entende que se deva conhecer destes embargos declaratórios e acolhê-los, sem efeitos infringentes, mantendo-se a parte dispositiva da decisão embargada, para integrá-la, de modo a afastar o argumento de eventual inconstitucionalidade incidental da Resolução 3/2019 do Senado Federal como fundamento da matéria decidida no Acórdão 1479/2020-TCU-Plenário. Anuo a esse entendimento. Destaquei no acórdão embargado que o Senado deve obedecer ao processo de licitação pública disposto no inciso XXI do art. 37 da Constituição Federal e se conduzir pelas normas de licitações e contratos estabelecidas na legislação relacionada; em especial, no tocante à matéria deste feito, pela Lei 8.666/1993. Em meu voto, por dever da função judicante, enfrentei a aplicação da referida resolução ao caso concreto à luz dos preceitos constitucionais e legais, eis que o referido normativo, editado após a prolação da decisão original do TCU, foi ponto central das razões recursais. De toda forma, como bem esclarecido pelo ministro Bruno Dantas, a decisão recorrida e a deliberação original deixaram assente estar caracterizada afronta a dispositivos da Lei 8.666/1993 na licitação e no consequente contrato firmado pelo Senado Federal. Assim, é possível considerar que o critério da legalidade é fundamento suficiente para manter a decisão embargada, integrando-a, tão somente, para afastar o argumento de eventual inconstitucionalidade incidental da Resolução 03/2019 do Senado. (...) 
8. 	Data vênia, a despeito dos avanços verificados no aresto, no próprio v. Acórdão 2022/2020-TCU-Plenário remanescem inconsistência a serem equacionadas na via de embargos de declaração, para deslindamento definitivo do processo.
2. CABIMENTO E TEMPESTIVIDADE 
9. 	Ex vi do art. 34 da Lei Orgânica do E. Tribunal de Contas da União, cabem embargos de declaração para sanar obscuridade, omissão ou contradição em decisões da corte. 
10. 	De outro giro, no CPC/2015, que se aplica subsidiariamente aos processos de competência deste E. TCU, no art. 1.022, prevê-se o cabimento de embargos de declaração para corrigir erro material. 
11. 	No parágrafo único desse dispositivo, o códex processual decreta omissa qualquer decisão que 'empregar conceitos jurídicos indeterminados, sem explicar o motivo concreto de sua incidência no caso' (inciso II) e que 'não enfrentar todos os argumentos deduzidos no processo capazes de, em tese, infirmar a conclusão adotada pelo julgador ' (inciso IV) . 
12. 	Já o § 1º do art. 489 do CPC estabelece que é omissão a decisão que 'não enfrentar todos os argumentos deduzidos no processo capazes de, em tese, infirmar a conclusão adotada pelo julgador'. 
13. 	Passa-se a demonstrar que o v. acórdão recorrido incorreu em erro material, omissões e contradições, que devem ser sanados por meio de embargos de declaração, ante o direito das partes e, na espécie, de toda a sociedade a solução completa desse contencioso. 
14. 	Portanto, são completamente cabíveis estes embargos de declaração, que devem ser conhecidos, processados para no final serem providos por E. Tribunal de Contas. 
15. 	De outro ângulo, o acórdão embargado constou da Ata nº 29, de 5 de agosto de 2020, publicada no Diário Oficial da União de 14 de agosto de 2020 (Edição nº 156, Seção 1, p. 81) . 
16. 	Posteriormente, foi encaminhada para o e-mail do Presidente do Senado Federal por meio do Aviso n° 1015-GP-TCU-Presidência do TCU em 19 de agosto de 2020, marco do decêndio para interposição de embargos de declaração nos termos do § 1°do art. 34 da Lei nº 8.443, de 16 de julho de 1992. 
17. 	Já a intimação do Acórdão 1479/2020-TCU-Plenário foi realizada em 29 de junho de 2020, por meio do Aviso nº 695 - GP/TCU, de 16 de junho de 2020 (peça 90) , remetido pela Assessoria Parlamentar do TCU à Presidência do Senado Federal mediante correspondência eletrônica em 29 de junho de 2020 (peça 91) . 
18. 	Nesta mesma data foram interpostos embargos de declaração contra o aresto, como informa o extrato de andamentos processuais do dia 1º de julho de 2020, no registro de 09:52:40 
19. 	Como isso, nem que se somem os dias utilizados para oposição destes embargos de declaração e dos veiculados na peça 95, se consumiria o decêndio previsto no do § 1°do art. 34 da Lei nº 8.443, de 16 de julho de 1992. 
20. 	Portanto, além de manifestamente cabíveis, estes embargos de declaração são inequivocamente tempestivos, de modo devem ser admitidos para, ao final, serem, providos, haja vistas as fundadas razões seguintes.
3. RAZÕES RECURSAIS 
3.1. Nulidade por erro de correlação 
21. 	Preliminarmente, nota-se que o aresto recorrido (Acórdão 2022/2020-TCU-Plenário) é nulo, uma vez que em seu introito se afirma que se estaria a julgar 'os embargos de declaração opostos pelo Senado Federal contra o Acórdão n° 2758/2018 (...) ' (peça 31) , quando, na verdade, o objeto do recurso que estava em processamento (peça 95) foi o Acórdão 1479/2020-TCU-Plenário. 
22. 	Observa-se que é princípio inerente ao devido processo legal a regra da correlação, que denota o silogismo que vincula à a resposta do órgão judicante à inicial. 
23. 	Na medida em que o relatório do acórdão embargado partiu de premissa básica equivocada, comprometeu-se toda a prestação judicante, de maneira que Acórdão 2022/2020-TCU-Plenário deve ser anulado, por meio de outro que o substitua corresponda adequadamente ao respectivo recurso (peça 95) .
3.2. Paradoxalidade 
24. 	Ainda que se considere que se trata de mero erro material (o que não é o caso ante à essencialidade da premissa incorreta) de que poderia o acórdão recorrido ser escoimado por meio de provimento destes embargos de declaração, é de se ver que o v. aresto impugnado há de ser ao menos reformado para que se elida o dispositivo do Acórdão 2758/2018-TCU-Plenário em função do disposto no § 2º do art. 2º Resolução do Senado Federal nº 3 de 2019. 
25. 	No aresto embargado, afastou-se o principal fundamento do Acórdão 1479/2020-TCU-Plenário, que seria a inconstitucionalidade do § 2º do art. 2º Resolução do Senado Federal nº 3 de 2019. 
26. 	O ponto de apoio do v. Acórdão 2022/2020-TCU-Plenário, complementado por V. Exa. a partir do voto do Exmo. Min. Bruno Dantas (peça 98) , passou a ser nulidade do § 2º do art. 2º Resolução do Senado Federal nº 3 de 2019 por suposta ilegalidade. 
27. 	Lembre-se que, nos termos do Acórdão 1479/2020-TCU-Plenário, 
 (...) o ponto fulcral deste pedido de reexame é que a RSF-03, na prática, tornou sem efeito a decisão exarada por meio do Acórdão 2758/2018-TCU-Plenário, já que autorizou a prorrogação do contrato por até 60 meses, em descompasso com os arts. 3º e 40, inciso X, da Le 8.666/93, que fundamentam o decisum recorrido (...) (peça 87, p. 4 § 23) . 
28. 	O ponto de apoio do v. Acórdão 2022/2020-TCU-Plenário, complementado por V. Exa. a partir do voto do Exmo. Min. Bruno Dantas (peça 98) , passou a ser nulidade do § 2º do art. 2º Resolução do Senado Federal nº 3 de 2019 por suposta ilegalidade. 
29. 	Veja-se, entretanto, que a Resolução do Senado Federal nº 3 de 2019, no que é o instrumento normativo idôneo para estruturar com força de lei aspectos fundamentais da Administração dessa Câmara Alta nos termos do inc. XIII do art. 522 da Constituição da República. 
30. 	Dentre esses aspectos fundamentais da Administração senatorial a serem regulados por meio de resolução, há as peculiaridades atinentes a licitações e contratos, observada a dimensão reservada à lei federal stricto sensu e a dimensão reservada à lei nacional. 
31. 	O Senado Federal, por meio da prerrogativa do inc. XIII do art. 52 da Constituição da República, poderia, por exemplo, sem prejuízo à cadeia de regulamentação do inc. XXI do art. 37 da Carta Política, detalhar o contencioso administrativo em matéria de licitações ou especificar para fins de racionalidade processual e decisória, como fez na Resolução nº 3 de 2019, procedimentos da fase interna dos certames. 
32. 	O mais importante a se ressaltar é que as resoluções do Plenário do Senado Federal ostentam, em regra, status de lei ordinária. Basta ver que a alínea a do inc. II do § 1º do art. 61 da Constituição reserva à lei a criação de cargos, mas o inc. XIII do art. 52 da Carta Cidadã permite que, no âmbito do Senado Federal, a criação de cargos se faz por meio de resolução. Logo, a resolução do Senado Federal faz as vezes de lei e tem força de lei nesse quadrante. 
33. 	A propósito, veja-se o seguinte precedente do Supremo Tribunal Federal: 
 (...) Por expressa previsão constitucional, apenas as Casas do Congresso gozavam da prerrogativa de aumentar os vencimentos de seus servidores por ato interno de suas Mesas Diretoras (arts. 51, IV, e 52, XIII, na redação original) , o que não ocorre com o TCU, que, a teor do art. 73, exerce, no que couber, as atribuições previstas no art. 96, relativas aos tribunais. A nova redação dada aos arts. 51, IV, e 52, XIII, pelos arts. 9º e 10 da EC 19/1998, não alterou esta situação, porque as resoluções do Senado e da Câmara foram recepcionadas como lei. SUPREMO TRIBUNAL FEDERAL. Ação Direta de Inconstitucionalidade nº 1.782. Rel. Min. Maurício Corrêa, Plenário. jul. 9 set. 1999, DJ 15 out. 1999 (grifo nosso) . 
34. 	A medida provisória também não é lei em sentido formal, mas também ostenta força de lei nos termos do caput do art. 62 da Constituição. Asseverar que uma MP é ilegal é paradoxal, da mesma forma que o é sustentar, como no acórdão embargado que a resolução violou o critério de legalidade. 
35. 	A única solução que excluiria a cassação de efeitos do Acórdão 2758/2018-TCU-Plenário pelo advento do § 2º do art. 2º Resolução do Senado Federal nº 3 de 2019 seria a declaração de inconstitucionalidade deste, contudo, já se demonstrou que o expediente não poderia ser adotado pelo TCU, por estar sujeito à reserva judicial.
36. 	Portanto, com o devido respeito, resta ao E. Tribunal de Contas da União admitir, como já até o fez na fundamentação do Acórdão 1479/2020-TCU-Plenário3 (peça 88, p. 3 § 15) ) , que a edição do § 2º do art. 2º Resolução do Senado Federal nº 3 de 2019 tornou sem efeito o dispositivo do Acórdão 2758/2018-TCU-Plenário. 
37. 	O Senado Federal tem evitado judicializar neste caso competências do E. Tribunal de Contas da União perante o Supremo Tribunal Federal, mas também não pode sacrificar as próprias prerrogativas como legislador de seus serviços e estrutura internas e insiste, até mesmo na forma desses embargos de declaração, que o E. adote solução que preserve a competências desta Câmara Alta. 
4. CONCLUSÃO E PEDIDOS 
38. 	Ante todo o exposto, pede-se respeitosamente que estes embargos de declaração sejam admitidos e providos para que se anule e substitua o acórdão recorrido com saneamento das inconsistências apontadas, em especial para se concluir que a Resolução do Senado nº 3 de 2019 cassou os efeitos do Acórdão 2758/2018-TCU-Plenário. 
39. 	Subsidiariamente, pede-se que o acórdão embargado integrado ao menos para se restar claro que não se poderia elidir o § 2º do art. 2º Resolução do Senado Federal nº 3 de 2019 por suposta ilegalidade, já que esse dispositivo equivale funcionalmente à lei.
40. 	Por fim, sem prejuízo do envio de qualquer comunicação de atos processuais de interesse do Senado Federal a seu Presidente e à sua Diretoria Geral, pede-se que os advogados subscritos sejam pessoalmente intimados de todos os atos do processo sob pena de absoluta nulidade. 
41. 	Nesses termos pede-se e aguarda-se deferimento."
	É o relatório.

Edvaldo Fernandes da Silva (OAB/DF 19.233), Fernando César Cunha (OAB/DF 31.546), Thomaz Gomma de Azevedo (OAB/DF 18.121) e outros representando o Senado Federal.

Não atuou.

EMBARGOS DE DECLARAÇÃO EM EMBARGOS DE DECLARAÇÃO. AUSÊNCIA DE OMISSÃO, CONTRADIÇÃO OU OBSCURIDADE. REJEIÇÃO. ARQUIVAMENTO.

REPRESENTAÇÃO (REPR)

não atuou.

Trata-se de embargos de declaração opostos pelo Senado Federal contra o Acórdão 2022/2020-TCU-Plenário.
O citado decisum conheceu de embargos opostos contra o Acórdão 1479/2020-TCU-Plenário e os acolheu parcialmente, para, mantendo-se a parte dispositiva da decisão embargada, integrá-la, de modo a afastar o argumento de eventual inconstitucionalidade incidental da Resolução 3/2019 do Senado Federal como fundamento da matéria decidida naquele acórdão.
Nestes segundos embargos de declaração, o Senado inicia com o argumento de que o aresto recorrido (Acórdão 2022/2020-TCU-Plenário) seria nulo, pois, em seu introito, afirma que se estaria a julgar "os embargos de declaração opostos pelo Senado Federal contra o Acórdão 2758/2018 (...) ", quando, na verdade, o Acórdão 1479/2020-TCU-Plenário é que seria o embargado.
Prossegue alegando que a Resolução do Senado Federal 3/2019 ostenta, em regra, status de lei ordinária. Dessa forma, a única solução que excluiria a cassação de efeitos do Acórdão 2758/2018-TCU-Plenário, pelo advento do § 2º do art. 2º da citada resolução daquele órgão, seria a declaração de inconstitucionalidade do normativo. Contudo, o Senado já teria demonstrado que o expediente não poderia ser adotado pelo TCU, pois tal declaração estaria sujeita a reserva judicial.
Nesse sentido, a casa legislativa pede que estes embargos de declaração sejam admitidos e providos, com vistas a que se anule e substitua o acórdão atacado, com saneamento das inconsistências apontadas, em especial para se concluir que a Resolução do Senado 3/2019 cassou os efeitos do Acórdão 2758/2018-TCU-Plenário. 
Subsidiariamente, pede que o acórdão embargado seja integrado ao menos para restar claro que não se poderia elidir o § 2º do art. 2º daquela resolução por suposta ilegalidade, já que esse dispositivo equivale funcionalmente a lei.
Os argumentos do Senado Federal não merecem prosperar. Pretende o órgão rediscutir o mérito da matéria, no sentido de que sua resolução cassaria os efeitos do Acórdão 2758/2018-TCU-Plenário; isso não é possível na via estreita dos aclaratórios.
Ademais, não há que se falar que o TCU atribuiu ilegalidade ao § 2º do art. 2º daquela resolução, como quer fazer crer o SF. O ato legislativo não afetou o tratamento a ser dado à matéria pelo TCU, visto que é regulada pela Lei 8.666/1993, e foi, com fundamento nela, que se decidiu, conforme disposto no voto da decisão embargada:
"4. O Tribunal exerceu, em verdade, sua competência constitucional e legal de determinar a adoção de providências necessárias ao exato cumprimento da lei, in casu, a Lei 8.666/1993, apontada na parte dispositiva do Acórdão 2758/2018-TCU-Plenário - lei ordinária federal, formal e vigente, que regula a matéria debatida.
5. Posteriormente, por meio do Acórdão 1479/2020-TCU-Plenário (relatora Ministra Ana Arraes) , o Tribunal conheceu de pedido de reexame interposto pelo Senado Federal e negou-lhe provimento. 
6. Na oportunidade, foi travado debate sobre a possibilidade de o Senado Federal, mediante a Resolução 3/2019 (RSF-3) , editada posteriormente ao Acórdão 2758/2018-TCU-Plenário, modificar o tratamento a ser dispensado ao contrato decorrente do Pregão Eletrônico 50/2018, promovendo regulação própria da matéria de forma diversa da Lei 8.666/1993. No Voto condutor da decisão ora embargada, restou consignado (grifos acrescidos) :
'Ressalto que o ponto fulcral deste pedido de reexame é que a RSF-03, na prática, tornou sem efeito a decisão exarada por meio do Acórdão 2758/2018-TCU-Plenário, já que autorizou a prorrogação do contrato por até 60 meses, em descompasso com os arts. 3º e 40, inciso X, da Lei 8.666/93, que fundamentam o decisum recorrido.'
7. Em que pese a linha argumentativa adotada no Voto condutor do Acórdão 1479/2020-TCU-Plenário ter incluído a questão da constitucionalidade em grau de recurso, observo que em nenhum momento esta Corte deliberou, em parte dispositiva, acerca da inconstitucionalidade incidental da RSF-3. 
8. Reconheço que a Resolução existe e sua validade pode até estar sujeita a questionamentos jurídicos, mas isso em nada afeta o tratamento a ser dado pela matéria pelo TCU, visto que é regulada pela Lei 8.666/1993 e foi com fundamento nela que se decidiu.
9. É dizer, o deslinde do caso não precisa avançar sobre o tema de inconstitucionalidade incidental, pois, antes disso, se resolve sob critério de legalidade, nos termos claramente pontuados no Acórdão 2758/2018-TCU-Plenário, de minha relatoria." (grifei) 
Também não procede o argumento do Senado de que o aresto recorrido (Acórdão 2022/2020-TCU-Plenário) seria nulo, pois, em seu início, teria declarado que se estaria a julgar "os embargos de declaração opostos pelo Senado Federal contra o Acórdão 2758/2018 (...) ", conquanto, na verdade, o Acórdão 1479/2020-TCU-Plenário é que deveria ser embargado.
Em consulta ao julgado, verifica-se (peça 97) :
"VISTOS, relatados e discutidos estes embargos de declaração, opostos pelo Senado Federal contra o Acórdão 1479/2020-TCU-Plenário." (grifei) .
Logo, não há a suposta incorreção arguida, a produzir nulidade da decisão, uma vez que o introito da decisão está correto.
Por fim, em sede de memoriais, o Senado Federal, em síntese, peticiona:
	"6. De toda sorte, o Senado Federal comunica que nesta data (20/10/2020) firmou o Contrato nº 115/2020 (doc1) , para substituir o Contrato nº 066/2018, que não será, portanto, prorrogado (doc2) . 
	7. Com isso, prejudica-se o dispositivo do Acórdão 2758/2018-TCU-Plenário, no que comina a não prorrogação do Contrato nº 066/2018 e a adoção de providências para relicitação de seu objeto.
	8. Trata-se de fatos novos, que o Presidente, o Primeiro-Secretário e a Diretora-Geral do Senado Federal requerem que o E. Tribunal de Contas da União leve em consideração no julgamento dos embargos de declaração de 29 de setembro de 2020 (peça 105) e declare prejudicadas a determinação de não prorrogação do Contrato nº 066/2018 e a adoção de providências para relicitação de seu objeto."
Não há como acolher o pleito do embargante. O decisum citado dispõe:
9.3. determinar ao Senado Federal, com fundamento no art. 250, inciso II, do Regimento Interno/TCU, que, considerando a significativa discrepância, sem motivação, entre os salários fixados no edital do Pregão Eletrônico 50/2018 e aqueles estabelecidos nas convenções coletivas de trabalho e em outras contratações da Administração Pública, sem comprovação da observância ao art. 3º da Lei 8.666/1993: 
9.3.1. se abstenha de prorrogar o contrato decorrente do certame e adote, no curso de sua vigência, as providências necessárias à realização de novo certame licitatório, a exemplo da realização de pesquisas de mercado (em outras contratações públicas) e em convenções coletivas de trabalho, a fim de definir os salários-base das categorias de profissionais a serem contratados em nova licitação, de modo a expurgar do futuro certame a possibilidade de ocorrência das irregularidades observadas no Pregão Eletrônico 50/2018, promovendo, assim, a compatibilidade com as atividades a serem desempenhadas e a qualificação exigida; (grifei) .
Acontece que a realização do novo certame licitatório pelo Senado Federal, que resultou no Contrato 115/2020, não expurgou as irregularidades identificadas nestes autos, contrariando a determinação acima disposta. Ademais, no âmbito do TC Processo 029.666/2020-1, ainda pendente de julgamento de mérito, estão em apuração irregularidades similares à destes autos.
Logo, não há como declarar prejudicada a determinação disposta no Acórdão 2758/2018-TCU-Plenário, ainda mais pela via estreita dos embargos.
Nesse sentido, deve-se conhecer dos presentes embargos de declaração e rejeitá-los.
	Ante o exposto, VOTO por que o Tribunal adote a minuta de deliberação que ora submeto à apreciação deste Colegiado.
TCU, Sala das Sessões Ministro Luciano Brandão Alves de Souza, em 28 de outubro de 2020.
ANA ARRAES 
Relatora